【裁判字號】    92,交聲,390
【裁判日期】    920620
【裁判案由】    聲明異議
【裁判全文】
臺灣臺中地方法院交通事件裁定                    九十二年度交聲字第三九號
     原處分機關     交通部公路總局台中區監理所
     異議人即
右列受處分人因違反道路交通管理處罰條例案件，對於交通部公路總局台中區監理所
九十二年三月二十四日所為之裁決（中監違字第裁六○─ＺＢ0000000號裁決
書），聲明異議，本院裁定如左：
    主  文
異議駁回。
    理  由
一、原處分機關略以：異議人即受處分人甲○，於九十一年六月二十九日十時六分許
    ，因其所有之車號ＮＴ─六三三○號自用小客貨車，在國道一號高速公路一二四
    公里南下處，行車限速一○○公里，經測速時速一二三公里，超速二三公里之違
    規事實，經內政部警政署國道公路警察局員警以採證照片依法逕行舉發，受處分
    人未依限期到案，經向原舉發機關查證違規屬實，該所遂於九十二年三月二十四
    日以中監違字第裁六○─ＺＢ0000000號裁決書，裁處受處分人違反道路
    安全管理處罰條例第三十三條第一項之規定，處罰鍰新台幣六千元整，逾期則依
    違反道路交通管理事件統一裁罰標準表及裁決書處罰主文裁處，於法並無不合等
    語。
二、本件受處分人甲○則以：戶籍地為台中縣太平市○○路○段三二二巷一一七弄二
    之五號，因工作之需現居住台北縣板橋市○○○路○段五四之一號，未收到違規
    罰單，致無從於限期內繳納罰鍰，盼退回加罰之罰鍰三千元，爰聲明異議云云。
三、按汽車行駛於高速公路或設站管制之道路，而不遵管制之規定者，處汽車駕駛人
    新台幣三千元以上六千元以下罰鍰；汽車駕駛人有第三十三條之情形者，記違規
    點數一點。又按汽車行駛高速公路應依速限標誌指示；又汽車所有人名稱、地址
    如有變更，均應向公路監理機關辦理登記；汽車有各項異動不依規定申報登記者
    ，處汽車所有人新台幣九百元以上一千八百元以下罰鍰。道路安全管理處罰條例
    第三十三條第一項、第六十三條第一項第一款、第十六條第一項第一款、道路交
    通安全規則第二十三條第一項及高速公路交通管制規則第五條第一項與違反道路
    交通管理事件統一裁罰標準表分別定有明文。經查：受處分人甲○於九十一年六
    月二十九日十時六分許，因其所有之車號ＮＴ─六三三○號自用小客貨車，在國
    道一號高速公路一二四公里南下處，行車限速一○○公里，經測速時速一二三公
    里，超速二三公里之違規事實，經內政部警政署國道公路警察局員警以採證照片
    依法逕行舉發等情，非但為受處分人於異議狀所不爭執，並有內政部警政署國道
    公路警察局員警舉發之違反道路交通管理事件通知單一紙與裁決書一份在卷可稽
    ，其違規事實，可以認定。雖受處分人辯稱：戶籍地為台中縣太平市○○路○段
    三二二巷一一七弄二之五號，因工作之需現居住台北縣板橋市○○○路○段五四
    之一號，未收到違規罰單，致無從於限期內繳納罰鍰云云。經查：受處分人於異
    議狀中自承其之戶籍地址確於台中縣太平市○○路○段三二二巷一一七弄二之五
    號，而員警舉發之違反道路交通管理事件通知單、裁決書、郵政機關寄送之掛號
    信函上之地址，均為其之戶籍地址，此有受處分人之異議狀、違規通知單、裁決
    書及因無人收受而退回之掛號信封在卷足憑。而原舉發單位依法定地址即台中縣
    太平市○○村○○路○段三二二巷一一七弄二之五號以掛號寄送該通知單，經郵
    政機關退回，因無法送達而依法辦理公示送達等情，亦有公路警察局第二警察隊
    公示送達公告在卷為證。是本件逕行舉發違反道路交通管理事件通知單，其送達
    程序於法核無不合。受處分人以其因工作之需現居住台北縣板橋市○○○路○段
    五四之一號，未收到違規罰單云云置辯，即無可取。從而，原處分機關據以援引
    上開規定，裁處罰鍰新台幣六千元整，逾期則依裁決書處罰主文規定處罰，並無
    不當，本件異議為無理由，應予駁回。
四、據上論斷，應依道路安全管理處罰條例第八十七條、道路交通案件處理辦法第十
    九條，裁定如主文。
中      華      民      國    九十二    年      六      月     二十    日
                                        臺灣臺中地方法院交通法庭
                                            法  官  許  金  樹
右正本證明與原本無異。
如不服本裁定應於送達後五日內向本院提出抗告狀。
                                            書記官
中      華      民      國    九十二    年      六      月     二十     日


司法院資訊處製作；財團法人民間司法改革基金會備份。
